【裁判字號】    97,交訴,30
【裁判日期】    970606
【裁判案由】    公共危險
【裁判全文】
臺灣臺南地方法院刑事判決              97年度交訴字第30號
公  訴  人  臺灣臺南地方法院檢察署檢察官
被      告  戊○○
上列被告因公共危險案件，經檢察官提起公訴（九十七年度營偵
字第一七六號），本院判決如下：
    主  文
戊○○駕駛動力交通工具肇事，致人傷而逃逸，累犯，處有期徒
刑伍月，如易科罰金，以新臺幣壹仟元折算壹日。
    事實及理由
一、戊○○先前於民國八十九年間因搶奪案件，經臺灣高等法院
    高雄分院判處有期徒刑三月確定，並於九十六年二月一日執
    行完畢。詎仍不知悔改，其於九十六年十月十八日十七時五
    十七分許，駕駛友人廖俊景所有之車牌號碼Ｎ６─０５０５
    號自用小客車（下稱Ｎ６─０５０５車），搭載廖俊景、沈
    清文，沿臺南縣將軍鄉將富村臺十七線由北向南方向行駛，
    駛至該線一四八點四公里處即臺十七線與東西向之臺南縣將
    軍鄉將富村南十八線交岔之路口（下稱本件交岔路口）時，
    適有丁○○所駕駛並搭載乙○○之車牌號碼ＴＩ─５２８５
    號自用小客車（下稱ＴＩ─５２８５號車）沿南18線由西向
    東方向亦行駛至本件交岔路口，上開二部車在該交岔路口發
    生撞擊，致丁○○因而受有臉、頭皮及頸之挫傷（眼除外）
    、左大腿、小腿及踝磨損或擦傷、左前臂及腕磨損或擦傷、
    軀幹挫傷等傷害，乙○○則受有右肩挫傷及擦傷、右膝撕裂
    傷、全身多處擦傷等傷害（過失傷害部分均未據告訴），Ｎ
    ６─０５０５車亦因撞擊而爆胎無法移動。戊○○明知其駕
    駛動力交通工具肇事發生車禍，並已造成他人受傷，竟萌生
    逃逸之意，未停留在現場協助處理傷患以及待警前來處理，
    亦未向丁○○、乙○○告知其為肇事之駕駛人及留下聯絡方
    式，即與廖俊景、沈清文離開而逕行逃離肇事現場。嗣路人
    陳勝雄撥打一一九報案，經警方依現場停留之Ｎ６─０５０
    ５車之車號，查出車主廖俊景並通知其前來警局，戊○○遂
    於九十七年十月十九日，與廖俊景同至臺南縣警察局學甲分
    局，廖俊景並在前開犯罪尚未被發覺前，即主動向警自首前
    情並接受裁判。
二、案經臺南縣政府警察局學甲分局報請臺灣臺南地方法院檢察
    署檢察官偵查起訴。
    理  由
一、本件係經被告戊○○於準備程序為有罪之表示，而經本院裁
    定以簡式審判程序加以審理，依刑事訴訟法第二百七十三條
    之二、第一百五十九條第二項之規定，不適用傳聞法則有關
    限制證據能力之相關規定，合先敘明。
二、訊據被告對於上揭事實均坦承不諱，核與廖俊景、沈清文、
    乙○○於警詢中，以及陳勝雄、丁○○於警訊及偵訊中之陳
    述情節相符，並有道路交通事故現場圖、道路交通事故調查
    表(一)(二)、Ｎ６─０５０５號車之車輛查詢汽車車籍及乙○○
    、丁○○之財團法人台灣基督教長老教會新樓醫院診斷證明
    書各一份以及道路交通事故照片十四張可稽，事證明確，被
    告犯行洵堪認定。
三、核被告所為，係犯刑法第一百八十五條之四之駕駛動力交通
    工具肇事致人死傷而逃逸罪。被告先前於八十九年間因搶奪
    案件，經臺灣高等法院高雄分院判處有期徒刑三月確定，並
    於九十六年二月一日執行完畢，有臺灣高等法院被告前案紀
    錄表可憑，其於徒刑執行完畢後，五年內故意再犯本件有期
    徒刑以上之罪，係為累犯，應依刑法第四十七條第一項規定
    加重其刑。再被告業稱：我當時在車禍發生之現場，並未向
    丁○○、乙○○或陳勝雄告知我之姓名及聯絡方式，嗣廖俊
    景於九十五年十月十九日上午來找我，表示警員打電話找廖
    俊景趕快去作筆錄，我想事情已經發生，應該要去作筆錄說
    清楚，遂在同日與廖俊景、沈清文一起至警局，我至警局製
    作筆錄時，就表明我是Ｎ６─０５０５號車之駕駛，而在至
    警局製作筆錄之前，除了廖俊景、沈清文以及我姐知道我係
    Ｎ６─０５０５號車之駕駛人外，並無其他人知道，亦無警
    員前來找我或通知我去作筆錄等語，且承辦本件刑事案件之
    警員甲○○除證稱：Ｎ６─０５０５號車因無法駕駛而停在
    車禍現場，經學甲分局交通處理小組警員許鼎福由車號查出
    車主為廖俊景，許鼎福並電話聯絡廖俊景，廖俊景遂在九十
    五年十月十九日帶被告至學甲分局找許鼎福，許鼎福並製作
    被告、廖俊景等人之筆錄後，交由我處理，而在被告至學甲
    分局之前，許鼎福有表示查出Ｎ６─０５０５號車之車主係
    廖俊景，但未聽其說該車之駕駛為何人，係在被告至學甲分
    局製作筆錄，警方才知道車禍當時駕駛Ｎ６─０５０５號車
    之人為被告，在此之前只知車主為廖俊景，並無知悉被告為
    駕駛之訊息，且車禍受傷之人因不認識Ｎ６─０５０５號車
    之駕駛人，故不曉得何人開車等語外，尚證稱：依照我們做
    法，若聯絡車主，而車主有告知係其他人駕駛的話，我們會
    直接去該駕駛人之住處找該人，不會等其來作筆錄等語至明
    ，可見被告在肇事逃逸後，於警方僅查出Ｎ６─０５０５號
    車之車主為廖俊景，尚不知實際上駕駛Ｎ６─０５０５號車
    肇事並逃逸之人為被告之犯罪事實前，被告即主動至臺南縣
    警察局學甲分局向警坦承駕駛Ｎ６─０５０５號車肇事以及
    逃逸之事實，並自首接受裁判，業合乎刑法第六十二條前段
    所指對於未發覺之罪自首而受裁判之要件，且其在警方仍不
    知何人駕駛Ｎ６─０５０５號車肇事之前，即主動向警供陳
    上開肇事並逃逸之情節，助益犯罪事實之偵查釐清，堪認其
    自首係出於內心悔悟，故依刑法第六十二條前段規定減輕其
    刑，並依法先加後減之。
四、爰審酌被告於肇事致人受傷後，竟未停留在現場協助處理傷
    患以及待警前來必要之處理，即逕行逃離肇事現場要之處理
    ，而逕行逃離現場，罔顧被害者之安全，然念其犯後尚知自
    首坦承犯行，犯後態度尚非欠佳，且與被害人達成賠償和解
    ，有臺南縣將軍鄉調解委員會九十六年刑調字第五九號調解
    書一份可稽，足見被告尚有積極彌補過錯之舉動等一切情狀
    ，量處如主文所示之刑，並諭知易科罰金之折算標準。
據上論斷，應依刑事訴訟法第二百七十三條之一第一項、第二百
九十九條第一項前段，刑法第一百八十五條之四、第四十七條第
一項、第六十二前段、第四十一條第一項前段，判決如主文。
本案經檢察官丙○○到庭執行職務。
中    華    民    國    97    年    6     月    6     日
                    交通法庭  法  官  陳威龍
以上正本證明與原本無異。
如不服本判決應於收受本判決後10日內向本院提出上訴書狀，並
應敘述具體理由。如未敘述上訴理由者，應於上訴期間屆滿後20
日內向本院補提理由書狀（均須按他造當事人之人數附繕本）「
切勿逕送上級法院」。
                              書記官  鄭吉裕
中    華    民    國    97    年    6     月    6     日
附錄論罪科刑法條
刑法第185條之4
駕駛動力交通工具肇事，致人死傷而逃逸者，處 6 月以上 5 年
以下有期徒刑。


司法院資訊處製作；財團法人民間司法改革基金會備份。
